【裁判字號】    97,上訴,1310
【裁判日期】    971231
【裁判案由】    偽造文書等
【裁判全文】
臺灣高等法院臺南分院刑事判決        97年度上訴字第1310號
上  訴  人
即  被  告  甲○○
上列上訴人因偽造文書等案件，不服臺灣臺南地方法院九十七年
度訴緝字第五三號中華民國九十七年九月八日第一審判決（起訴
案號：臺灣臺南地方法院檢察署九十三年度偵緝字第八三七號）
，提起上訴，本院判決如下：
    主  文
上訴駁回。
    理  由
一、依刑事訴訟法第三百五十條、第三百六十一條、第三百六十
    二條、第三百六十七條規定，不服地方法院之第一審判決而
    上訴者，須提出上訴書狀，並應敘述具體理由，為上訴必備
    之程式；其所提出之書狀未敘述上訴理由，或僅曾以言詞陳
    述上訴理由者，均應於上訴期間屆滿後二十日內補提理由書
    於第一審法院。第一審法院經形式審查，認逾期未補提上訴
    理由者，應定期間先命補正；逾期未補正者，為上訴不合法
    律上之程式，應以裁定駁回。倘已提出上訴理由，但所提非
    屬具體理由者，則由第二審法院以上訴不合法律上之程式，
    判決駁回。而所謂具體理由，必係依據卷內既有訴訟資料或
    提出新事證，指摘或表明第一審判決有何採證認事、用法或
    量刑等足以影響判決本旨之不當或違法，而構成應予撤銷之
    具體事由，始克當之（例如：依憑證據法則具體指出所採證
    據何以不具證據能力，或依憑卷證資料，明確指出所為證據
    證明力之判斷如何違背經驗、論理法則）；倘僅泛言原判決
    認定事實錯誤、違背法令、量刑失之過重或輕縱，而未依上
    揭意旨指出具體事由，或形式上雖已指出具體事由，然該事
    由縱使屬實，亦不足以認為原判決有何不當或違法者（例如
    ：對不具有調查必要性之證據，法院未依聲請調查亦未說明
    理由，或援用證據不當，但除去該證據仍應為同一事實之認
    定），皆難謂係具體理由，俾與第二審上訴制度旨在請求第
    二審法院撤銷、變更第一審不當或違法之判決，以實現個案
    救濟之立法目的相契合，並節制濫行上訴。（最高法院九十
    七年台上字第八九二號判決意旨參照）
二、本件上訴意旨略以：上訴人即被告因另合併執行之二罪（臺
    南地院九十六年聲減字第三三七六號、台中地院九十七年易
    緝字第三０四號）均符合減刑條例，不服原審判決理由關於
    本案不符合減刑條例之部分，為此提出上訴云云。
三、經查：原判決於事實及理由欄六、載明「另被告本案犯罪時
    間雖在九十六年四月二十四日以前，且受一年六月以下有期
    徒刑之宣告，惟按於中華民國九十六年罪犯減刑條例施行前
    （即九十六年七月十六日前），經通緝而未於九十六年十二
    月三十一日以前自動歸案接受偵查、審判或執行者，不得依
    本條例減刑，中華民國九十六年罪犯減刑條例第五條定有明
    文。查被告於本院審理中，因傳拘未到，經本院於九十六年
    五月三十日以南院刑緝字第一九二號通緝書通緝在案後，並
    未自動歸案接受偵查，直到九十七年七月三日，才在臺南市
    ○區○○路一段一二七號被警方緝獲到案等情，有卷附通緝
    書及被告緝獲到案之警詢筆錄可按，揆諸前揭規定，被告即
    不得依中華民國九十六年罪犯減刑條例第二條之規定減刑，
    附此敘明。」等語，顯見原判決已就本案是否合於上開減刑
    條例減刑之規定而為判斷，經核於法並無不當。至上訴意旨
    所稱另合併執行之二罪（臺南地院九十六年聲減字第三三七
    六號、臺中地院九十七年易緝字第三０四號），經查係他案
    之執行，而與本案無涉，其就原審之判斷，自不生影響，併
    此說明。
四、從而，上訴人即被告之上訴意旨未指摘或表明第一審判決有
    何採證認事、用法或量刑等足以影響判決本旨之不當或違法
    ，而構成應予撤銷之具體事由，對於原判決業已判斷是否合
    於減刑之事項，猶執陳詞，指摘原判決判斷有所不當。揆諸
    前開說明，其上訴理由，顯非具體，依上所述，應予駁回。
    爰依刑事訴訟法第三百七十二條規定，不經言詞辯論，逕行
    判決。
據上論斷，應依刑事訴訟法第三百六十七條前段、第三百七十二
條，判決如主文。
中    華    民    國    97    年    12    月    31    日
                  刑事第六庭    審判長法  官  董武全
                                      法  官  沈揚仁
                                      法  官  曾文欣
以上正本證明與原本無異。
如不服本判決應於收受送達後10日內向本院提出上訴書狀，其未
敘述上訴理由者，並得於提起上訴後10日內向本院補提理由書（
均須按他造當事人之人數附繕本）「切勿逕送上級法院」。
                                      書記官  李育儒
中    華    民    國    97    年    12    月    31    日


司法院資訊處製作；財團法人民間司法改革基金會備份。
